臺灣基隆地方法院刑事裁定
111年度聲字第785號
聲  請  人  臺灣基隆地方檢察署檢察官
被      告  許智文




上列聲請人因受刑人數罪併罰有二裁判以上，聲請定其應執行之
 刑（111年度執聲字第385號），本院裁定如下：
    主  文
許智文所犯如附表編號1至編號2所示各罪所處之刑，應執行有期
徒刑伍月，如易科罰金，以新臺幣壹仟元折算壹日。
    理  由
一、本件聲請意旨略以：受刑人許智文所犯如附表編號1至編號2
    所示案件，先後經法院判決確定如附表編號1至編號2所示各
    罪所處之刑，並各確定在案，依刑法第53條及第51條第5款
    規定，應定其應執行之刑，爰依刑事訴訟法第477條第1項聲
    請本院定其應執行之刑等語。
二、按依刑法第53條應依刑法第51條第5款至第7款之規定，定其
    應執行之刑者，由該案犯罪事實最後判決之法院之檢察官，
    聲請該法院裁定之，刑事訴訟法第477條第1項定有明定。又
    數罪併罰，有二裁判以上者，依第51條之規定，定其應執行
    之刑，而宣告多數有期徒刑者，於各刑中之最長期以上，各
    刑合併之刑期以下，定其刑期，但不得逾30年，刑法第53條
    、第51條第 5款亦有明文；再依刑法第2條第1項規定：「行
    為後法律有變更者，適用行為時之法律。但行為後之法律有
    利於行為人者，適用最有利於行為人之法律」。而刑法第50
    條有關數罪併罰要件之規定已於民國102年1月23日修正，並
    自102年1月25日起施行。修正前刑法第50條規定：「裁判確
    定前犯數罪者，併合處罰之」；修正後刑法第50條規定：「
    裁判確定前犯數罪者，併合處罰之。但有下列情形之一者，
    不在此限：一、得易科罰金之罪與不得易科罰金之罪。二、
    得易科罰金之罪與不得易服社會勞動之罪。三、得易服社會
    勞動之罪與不得易科罰金之罪。四、得易服社會勞動之罪與
    不得易服社會勞動之罪。前項但書情形，受刑人請求檢察官
    聲請定應執行刑者，依第51條規定定之」，即增訂第 1項但
    書及第 2項之規定。經比較新舊法結果，法院裁定定應執行
    刑時，未必減免受刑人之刑期，而修正前刑法剝奪受刑人原
    得自行決定是否聲請定執行之權利，屬不利於受刑人，自應
    適用新法之規定，為得否定其應執行刑之依據。準此，合於
    數罪併罰之數罪，其中有得易科罰金之罪與不得易科罰金之
    罪，須經受刑人請求檢察官聲請，始得定其應執行之刑。次
    按數罪併罰，有二裁判以上者，依刑法第51條之規定，定其
    應執行之刑；數罪併罰，分別宣告其罪之刑，宣告多數有期
    徒刑者，於各刑中之最長期以上，各刑合併之刑期以下，定
    其刑期，但不得逾30年，並由該案犯罪事實最後判決之法院
    之檢察官，聲請該法院裁定之，刑法第51條第 5款、第53條
    及刑事訴訟法第477條第1項分別定有明文。又「有二裁判以
    上，經定其執行刑後，又與其他裁判併合而更定其執行刑者
    ，前定之執行刑當然失效，仍應以原來宣告之數個刑罰計算
    ，而不以當時該數罪所定應執行刑為計算之基準」，最高法
    院57年度台抗字第 198號裁定意旨可資參照。再者，最高法
    院91年度台非字第32號裁定意旨復認為上開更定應執行刑，
    不應比原定之執行刑加計其他裁判刑期後為重，否則與法律
    之內部界限有悖，亦屬違法。末按數罪併罰中之一罪，依刑
    法規定得易科罰金，若因與不得易科之他罪併合處罰結果而
    不得易科罰金時，原可易科部分所處之刑，自亦毋庸為易科
    折算標準之記載，此有司法院大法官會議釋字第 144號解釋
    意旨可參。復按定應執行之刑，應由犯罪事實最後判決之法
    院檢察官聲請該法院依上開規定裁定之，不能因犯罪之一部
    分所科之刑業經執行完畢而認檢察官之聲請為不合法，予以
    駁回，至已執行部分自不能重複執行，應由檢察官於指揮執
    行時扣除之，此與定應執行之刑之裁定無涉，亦有最高法院
    81年度台抗字第28號、82年度台抗字第 313號、86年度台抗
    字第 472號等判決意旨參照。查，本件應依行為時法律即新
    法規定，自不生新舊法之比較，應循一般法律適用之原則，
    適用裁判時法，合先敘明。
三、查，本件受刑人許智文所犯如附表編號1至編號2所示案件，
    先後經臺灣高等法院、本院判決確定如附表編號1至編號2所
    示各罪所處之刑，並均經分別確定在案，此有本院109年度
    金訴字第42號、臺灣高等法院109年度上訴字第4308號、本
    院111年度易字第238號刑事判決書、 臺灣高等法院被告前
    案紀錄表各 1份在卷可稽。茲聲請人依刑事訴訟法第477條
    第1項之規定，以犯罪事實最後判決法院之檢察官，聲請定
    其應執行之刑，本院審核受刑人即被告明知個人金融帳戶提
    款卡及密碼提供陌生人士使用，該人有可能以該帳戶作為收
    受、提領詐欺犯罪所得之用，且經他人提領後會產生遮斷資
    金流動軌跡以逃避國家追訴、處罰之效果，竟仍提供自己申
    辦之帳戶之存摺、金融卡及密碼供詐欺集團使用，作為人頭
    帳戶，使不法之徒藉此輕易詐取財物，不僅造成執法機關不
    易查緝犯罪行為人，危害社會治安及金融交易秩序，助長社
    會犯罪風氣，且造成被害人難以追索損失，所造成之危害非
    輕，嚴重影響社會正常交易秩序，再者，被告藉由告訴人之
    情感信任，仍一再向告訴人設詞誆騙，漠視對他人財產利益
    之保護與尊重，破壞人與人間之信賴，更因此使告訴人蒙受
    財產損失，且迄今仍均未與告訴人和解，以彌補告訴人所受
    損害，所為實有不該，兼衡其素行、犯罪之動機、目的、手
    段、被害人所受損害，再酌受刑人所犯如附表編號1至2所示
    各罪之犯罪態樣、各罪之犯罪時間之間隔、罪質、侵犯法益
    、動機、犯行情節，並考量各該罪合併後之不法內涵、罪責
    原則及合併刑罰所生之效果整體評價其應受矯治之程度，並
    兼衡責罰相當與刑罰經濟之原則、衡以各罪之原定刑期、定
    應執行刑之外部性界限及內部性界限各節，進而為整體非難
    之評價，給予自新機會，而本院依法通知受刑人於期限內陳
    述意見，迭經受刑人於111年10月20日親自到所領受合法送
    達，惟受刑人對本件合併定應執行刑一直沒有回覆意見，亦
    有本院送達證書、通知書各1件在卷可佐【見本院111年度聲
    字第785號卷，第15至19頁】等一切情狀，爰量處如主文所
    示之刑，併諭知易科罰金之折算標準，用啟受刑人勿欺騙自
    己良心，亦勿自欺欺人，自己要好好想一想，依本分而遵法
    度，善人則親近之，諸惡莫作，眾善奉行，永無惡曜加臨，
    作事須循天理，則有善人相助，惡人則遠避之，併宜改自己
    不好宿習慣性，才是自己可以掌握、改變的，因此，善惡兩
    途，一切唯心自召，禍福攸分，端視自己當下一念心善惡，
    加上自己宿習慣性之運作，以決定自己不殘害自己，自己才
    會心安過好每一天，其有曾行惡事，後自改悔，諸惡莫作，
    眾善奉行，久久必獲吉慶，所謂轉禍為福也，夫心起於善，
    善雖未為，禍已不存；或心起於惡，惡雖未為，福已不存，
    若存惡心，瞞心昧己，損人利己，行諸惡事，則自己抉擇硬
    擠進牢獄的世界，報應昭昭，苦了自己，為難了別人，近報
    在身，不爽毫髮，自己何必如此害自己呢？職是，自己一個
    小小的心念變成行為時，便能成了習慣，從而形成性格，而
    性格就決定自己一生的運途成敗，亦莫輕心存僥倖小惡，以
    為無殃，水滴雖微，漸盈大器，心存僥倖惡習，歷久不亡，
    小過不改，積足滅身，自己要好好想一想，日後自己若重病
    臥床時，為自己給付醫療費用係損友嗎？為自己無怨無悔付
    出照顧心力者係損友嗎？自己平時又回饋多少給這些無怨無
    悔付出照顧自己的親人？損友係自己生命中之貴人會出錢出
    力無怨無悔日夜照顧重病臥床的自己嗎？摸摸自己良心，試
    想看看自己日後若死亡時，替自己辦後事的係損友出錢出力
    嗎？是日已過，命亦隨減，自己乘目前還來得及回頭，宜早
    日改過向善，依本分而遵法度，就從現在當下正善一念心抉
    擇力行，日日平安喜樂，這樣的正心善念行為才是對自己、
    大家好的性格人生。
四、依刑事訴訟法第477條第1項，刑法第53條、第51條第5 款、
    第41條第1 項前段，裁定如主文。
中　　華　　民　　國　　111 　年　　10　　月　　31　　日
                  刑事第三庭法　官　施添寶
以上正本證明與原本無異。　                               
對於本件裁定如有不服，應於收受送達後5日內，向本院提出抗
告書狀，敘述抗告之理由，抗告於臺灣高等法院。　
中　　華　　民　　國　　111 　年　　10　　月　　31　　日
                            書記官  陳怡文
附表：受刑人許智文定應執行刑案件一覽表。
編         號         １        ２  罪         名  犯幫助詐欺取財罪 犯詐欺取財罪     宣    告    刑  處有期徒刑參月， 如易科罰金，以新 台幣壹仟元折算壹 日 處有期徒刑參月， 如易科罰金，以新 台幣壹仟元折算壹 日  犯  罪  日  期  108年9月2日至108年9月5日間某日 109年5月15日、5月20、7月7日、8月4日、8月5日、8月28日、9月2日、9月13日、9月30日  偵查（自訴）機關年   度  案   號  臺灣基隆地方檢察署108年度偵字第6325號、第6327號、第6328號、第 6329號、第6516號，暨臺灣桃園地方檢察署109年度偵字第13838號移送併辦 臺灣基隆地方檢察署111年度偵緝字第376號  最  後   事實審 法    院 臺灣高等法院 臺灣基隆地方法院   案    號 109年度上訴字第4308號 111年度易字第238號   判決日期 110年3月4日 111年7月15日  確  定   判  決 法    院 臺灣高等法院 臺灣基隆地方法院   案    號 109年度上訴字第4308號 111年度易字第238號   判    決確定日期 110年4月6日 111年8月23日  是否為得易科罰  金之案件        是       是  備           註  臺灣基隆地方檢察署110年度執字第682號（已執行完畢）。 臺灣基隆地方檢察署111年度執字第1570號。